臺灣臺中地方法院刑事判決　　　　　　　　　　　　　九十一年度易字第八四號
　　公　訴　人　臺灣台中地方法院檢察署檢察官
　　被　　　告　乙○○
右列被告因竊盜案件，經檢察官提起公訴（九十一年度偵字第四七七一號），本院判
決如左：
    主  文
乙○○攜帶兇器毀壞安全設備竊盜，累犯，處有期徒刑柒月。
    事  實
一、乙○○曾犯多次竊盜罪，並因偽造文書案件，經臺灣苗栗地方法院判處有期徒刑
    七月確定，甫於民國（下同）九十年九月十五日執行完畢。猶不知悔改，於九十
    一年三月八日下午二時十分許，行經臺中市○○路○段一五四號甲○○經營之「
    阿秋檳榔攤」，見該檳榔攤恰無人在內，即意圖為自己不法之所有，欲打開抽屜
    竊取財物，惟因抽屜上鎖，無法徒手打開，遂先至該檳榔攤附近某廢棄物回收處
    ，竊取（起訴書誤為拾獲）不詳人所有，客觀上對人之生命、身體具有危險性之
    兇器平口螺絲起子一支，攜帶至上開檳榔攤內，撬壞檳榔攤內具有防護竊盜作用
  之抽屜鎖，竊取抽屜內甲○○所有之現金新臺幣（下同）一千三百二十五元，得
    手後旋為甲○○返回發覺並追呼小偷，乙○○隨即逃逸，引起鄰居莊燕松等人追
    捕，在臺中市福上巷一四二號為莊燕松逮捕，並取回上述失竊之財物。
二、案經臺中市警察局第六分局報請臺灣臺中地方法院檢察署檢察官偵查起訴。
    理  由
一、訊據被告乙○○對於右揭行竊之事實坦承不諱，僅辯稱：渠僅輕輕地撬開抽屜鎖
    ，抽屜即可拉開，並未毀壞抽屜鎖云云。惟查：
（一）前揭被竊情節以及抽屜鎖業經被告撬壞之情，業經被害人甲○○於警訊中指述
      明確，而被告之注意力集中於如何打開抽屜竊取財物，對於抽屜鎖是否因此損
      壞一節自未多加注意，應以被害人所述較可採信，故被告上開辯解尚非可採。
（二）此外復經證人莊燕松於警訊中證述甚詳，並有贓物認領保管單一紙附卷可稽，
      事證明確，被告竊盜犯行洵堪認定。
二、被告竊取螺絲起子之行為，係犯刑法第三百二十條第一項之普通竊盜罪。次就被
    告在檳榔攤內撬開抽屜竊取金錢之行為而言，按抽屜鎖依社會通常觀念，足認為
    防盜之設備，又被告行竊所用之平口螺絲起子，既足以撬開抽屜，則客觀上對人
    之生命、身體即具危險性，係屬兇器，縱令被告係在現場附近竊得，僅以之作為
    行竊工具，而無行兇意圖，仍應成立刑法第三百二十一條第一項第三款、第二款
    之加重竊盜罪。其竊取螺絲起子之目的，即為破壞檳榔攤抽屜以便竊取其內財物
    ，故所犯二罪間具有方法結果之牽連關係，為牽連犯，應依刑法第五十五條後段
    之規定，從一重之加重竊盜罪處斷。查被告乙○○曾犯多次竊盜罪，並因偽造文
    書案件，經臺灣苗栗地方法院判處有期徒刑七月確定，甫於九十年九月十五日執
    行完畢，有臺灣臺中地方法院檢察署刑案資料查註紀錄表、臺灣高等法院被告全
    國前案紀錄表在卷可稽，其於執行完畢後五年以內再犯本件有期徒刑以上之罪，
    為累犯，應依刑法第四十七條規定加重其刑。爰審酌被告身體健壯，不思正途而
    有多次竊盜前科，惟所竊得之金錢僅一千餘元，所生危害不大，手段平和，犯罪
    後坦白承認，態度良好等一切情狀，量處如主文所示之刑。平口螺絲起子一支雖
    係被告持以供犯罪所用，惟並非被告所有，不予沒收，併此敘明。
據上論斷，應依刑事訴訟法第二百九十九條第一項前段，刑法第三百二十一條第一項
第二款、第三款、第三百二十條第一項、第五十五條、第四十七條，罰金罰鍰提高標
準條例第一條前段、第二條，判決如主文。
中      華      民      國    九十一    年      五      月      一      日
                                臺灣臺中地方法院刑事第七庭
                                        法  官  林念祖
右正本證明與原本無異。
如不服本判決，應於送達後十日內向本院提出上訴狀（須附繕本），上訴於台灣高等
法院台中分院。
                                        書記官
中      華      民      國    九十一    年      五      月      一      日
附錄論罪科刑法條
刑法第三百二十一條  犯竊盜罪而有左列情形之一者，處六月以上五年以下有期徒刑
  ：
    一  於夜間侵入住宅或有人居住之建築物、船艦，或隱匿其內而犯之者。
    二  毀越門扇、牆垣或其他安全設備而犯之者。
    三  攜帶兇器而犯之者。
    四  結夥三人以上而犯之者。
    五  乘火災、水災或其他災害之際而犯之者。
    六  在車站、埠頭而犯之者。
  前項之未遂犯罰之。
刑法第三百二十條
意圖為自己或第三人不法之所有，而竊取他人之動產者，為竊盜罪，處五年以下有期
徒刑、拘役或五百元以下罰金。
